臺灣臺北地方法院刑事判決　　　　　　 96年度交訴字第116號
　　公　訴　人　臺灣臺北地方法院檢察署檢察官
　　被　　　告　乙○○
　　選任辯護人　吳宗輝律師
上列被告因公共危險案件，經檢察官聲請以簡易判決處刑（九十
六年度偵字第一二七一九號），本院認不宜以簡易判決處刑，改
依通常程序審理，判決如下：
    主  文
乙○○駕駛動力交通工具肇事，致人受傷而逃逸，累犯，處有期
徒刑肆月，如易科罰金，以新臺幣壹仟元折算壹日。
    事  實
一、乙○○前因偽造文書案件，經本院於民國九十三年四月三十
    日以九十二年度訴字第二五一號判決判處有期徒刑四月，於
    九十三年七月十五日確定，於九十三年八月十七日易科罰金
    執行完畢。詎其仍不知悔改，於九十六年六月一日二十一時
    五十分許，駕駛車牌號碼七一七─ＣＹ號營業用小客車，沿
    臺北市○○○路○段由北往南方向行駛，行經上開路段一四
    ０巷口處時，本應注意汽車變換車道時，應讓直行車先行，
    並注意安全距離，且依當時情形，亦無不能注意之情事，竟
    為搭載客人，疏未注意禮讓右後方由甲○○所騎乘之車牌號
    碼ＷＥＮ─二一二號輕型機車先行，亦未保持安全距離，即
    變換車道欲靠邊停車，致甲○○所騎乘之上開機車煞車不及
    ，撞擊乙○○所駕駛前開營業用小客車後方，致甲○○人車
    倒地，因此受有右胸壁挫傷、左手肘、右膝蓋和右拇指多處
    擦傷等傷害（過失傷害部分業經撤回告訴，另由檢察官為不
    起訴處分），詎乙○○明知肇事並致甲○○受傷，竟未下車
    查看而為必要之救護，即駕車逃逸。嗣經甲○○記下乙○○
    所駕駛車輛之車牌號碼，報警循線查獲上情。
二、案經甲○○訴由臺北市政府警察局中正第二分局報請臺灣臺
    北地方法院檢察署檢察官偵查聲請以簡易判決處刑，本院認
    不宜以簡易判決處刑，改依通常程序審理。
    理  由
一、按被告以外之人於審判外之言詞或書面陳述，除法律有規定
    者外，不得作為證據，刑事訴訟法第一百五十九條第一項定
    有明文；復按被告以外之人於偵查中向檢察官所為之陳述，
    除顯有不可信之情況者外，得為證據，同法第一百五十九條
    之一第二項亦有規定；另按被告以外之人於審判外之陳述，
    雖不符前四條之規定，而經當事人於審判程序同意作為證據
    ，法院審酌該言詞陳述或書面陳述作成時之情況，認為適當
    者，亦得為證據，同法第一百五十九條之五規定甚明。本案
    據以認定被告乙○○犯罪事實之證據，除告訴人甲○○於偵
    查中向檢察官所為之陳述，業經具結且無顯不可信之情形存
    在，依刑事訴訟法第一百五十九條之一第二項規定，自具備
    證據能力外；其餘之傳聞證據，因被告、辯護人、公訴人於
    本院行準備程序時，均同意作為證據，本院審酌該等言詞陳
    述或書面陳述作成之情況，相關陳述人均未曾主張非出於任
    意性或不正取供，足信作成時之情況，應無違法或不當情事
    ，因而認為適當，依刑事訴訟法第一百五十九條之五規定，
    該等言詞陳述或書面陳述，均具備證據能力而均得作為證據
    ，合先敘明。
二、前揭犯罪事實，業據被告乙○○於本院審理時坦承不諱，核
    與證人甲○○於警詢、檢察官訊問、本院審理時所為證述相
    符，並有道路交通事故現場圖、道路交通事故調查報告表（
    一）（二）、臺北市政府警察局中正第二分局交通分隊交通
    事故談話紀錄表、臺北市政府警察局中正第二分局交通分隊
    道路交通事故補充資料表、臺北市○○○○○道路交通事故
    照片六張暨國防醫學院三軍總醫院附設民眾診療服務處診斷
    證明書等件在卷可證，足認被告任意性自白核與事實相符，
    堪以採信。綜上，本件事證明確，被告犯行堪以認定，應依
    法論科。
三、核被告所為，係犯刑法第一百八十五條之四駕駛動力交通工
    具肇事致人受傷而逃逸罪。被告前因偽造文書案件，經本院
    於九十三年四月三十日以九十二年度訴字第二五一號判決判
    處有期徒刑四月，於九十三年七月十五日確定，於九十三年
    八月十七日易科罰金執行完畢，其於五年內故意再犯本案有
    期徒刑以上之罪，為累犯，應依刑法第四十七條第一項規定
    加重其刑。又被告所犯之刑法第一百八十五條之四肇事逃逸
    罪，其法定刑係六月以上五年以下有期徒刑，惟本件與被告
    發生交通事故因而受傷之告訴人甲○○，其所受傷害為右胸
    壁挫傷、左手肘、右膝蓋和右拇指多處擦傷等傷害，有國防
    醫學院三軍總醫院附設民眾診療服務處九十六年六月一日診
    斷證明書一紙在卷可證，尚屬輕傷而未危及其生命，而被告
    業已賠償甲○○之損害，與甲○○就過失傷害部分達成和解
    ，甲○○業已撤回對被告過失傷害部分之告訴，此有和解書
    、民眾請求警察機關撤回告訴案件申請書等件附卷可憑，被
    告並對其肇事逃逸犯行深感悔悟，本件若依法定最低刑度，
    考量被告係屬累犯，須量處逾有期徒刑六月之刑度，無易科
    罰金之可能，則被告必須入監服刑，中斷社會活動之參與，
    是以被告犯罪之具體情狀及行為背景觀之，確屬情輕法重，
    客觀上足以引起社會一般人之同情，縱宣告法定最低度之刑
    猶嫌過重，檢察官於聲請簡易判決處刑書上亦僅具體求處有
    期徒刑四月之刑度，是本院爰依刑法第五十九條之規定酌減
    其刑二分之一。被告既有刑之加重減輕二種事由，爰先加後
    減之。爰審酌被告犯後坦承犯行，非無悔意，兼衡其品行、
    智識程序、犯罪情節等一切情狀，量處如主文所示之刑，並
    諭知易科罰金之折算標準。
據上論斷，應依刑事訴訟法第四百五十二條、第二百九十九條第
一項前段，刑法第一百八十五條之四、第四十七條第一項、第五
十九條、第四十一條第一項前段，判決如主文。
本案經檢察官王志超到庭執行職務。
中　　華　　民　　國　　96　　年　　11　　月　　26　　日
        　　　　　 　交通法庭   審判長法  官  陳興邦
                                      法  官  蘇嘉豐
                                      法  官  劉素如
上正本證明與原本無異。
如不服本判決，應於判決送達後10日內向本院提出上訴狀 (應抄
附繕本)。
                                      書記官  陳育君
中　　華　　民　　國　　96　　年　　11　　月　　26　　日
附錄本案論罪科刑法條：
中華民國刑法第185 條之4
駕駛動力交通工具肇事，致人死傷而逃逸者，處6 月以上5 年以
下有期徒刑。
